【裁判字號】    90,易,1836
【裁判日期】    900928
【裁判案由】    傷害
【裁判全文】
臺灣臺南地方法院刑事判決                          九十年度易字第一八三六號
    公  訴  人  臺灣台南地方法院檢察署檢察官
    被      告  丙○○
                丁○○
                乙○○
                甲○○
                戊○○
右列被告因傷害案件，經檢察官提起公訴（九十年度偵字第三０九三號），本院判決
如左：
    主  文
黃春夏傷害人之身體，處拘役參拾日，如易科罰金以參佰元折算壹日。
丁○○、乙○○、甲○○、戊○○共同傷害人之身體，各處拘役貳拾日，如易科罰金
以參佰元折算壹日。
    事  實
一、緣丙○○因懷疑丁○○時常無故跟蹤其太太，而對丁○○心生不滿，甲○○、乙○○為丁○○之女，亦因丙○○於民國八十九年七月二十六日前往丁○○住處揚
    言，要送一付棺材給丁○○，而對丙○○有所不滿。丙○○於八十九年七月二十
    六日下午三時三十分許，在台南縣安定鄉港口村港口土地公廟前遇見前往該廟拜
    拜之丁○○、乙○○、甲○○等人時，因甲○○向前質問丙○○為何找其母親丁○○麻煩，雙方一言不和，進而發生扭打，適戊○○亦在該處拜拜，見丙○○對
    女人動手，竟與丁○○、乙○○、甲○○共同基於傷害人之身體之犯意聯絡，毆
    打丙○○，致丙○○受有左顏面挫傷三公分、左胸挫傷、瘀血，左臂挫傷一０Ⅹ
    ０、五公分之傷害。丙○○亦基於傷害人之身體之犯意，毆打乙○○、甲○○，
    致乙○○受有頭部外傷、臉部、左臉頰、左眼眶打撲挫傷紅腫及左眼角膜挫傷瘀
    血等傷害，甲○○則受有右前胸、右上臂、右手部多處挫傷等傷害。
二、案經丙○○、丁○○、乙○○、甲○○訴由台南縣警察局善化分局報請台灣台南
    地方法院檢察署檢察官偵查起訴。
    理  由
一、本件訊之被告丙○○、丁○○、乙○○、甲○○、戊○○均矢口否認有右揭傷害
    犯行，被告丙○○辯稱伊未出手毆打乙○○、甲○○云云；被告丁○○、丙○○
    乙○○、甲○○均辯稱未毆打丙○○云云；被告戊○○辯稱伊係上前勸架，伊並
    未毆打丙○○。經查，被告丙○○於右揭時、地傷害告訴人乙○○、甲○○，業
    據告訴人乙○○、甲○○於警訊時及偵查中指訴歷歷，復有汪祚宜法醫師開具之
    驗傷診斷書、行政院衛生署臺南醫院驗傷證明書各一紙附卷可稽。次查，被告丁○○、乙○○、甲○○、戊○○於右揭時、地共同傷害告訴人丙○○一情，亦據
    告訴人丙○○於警訊時及偵查中指訴歷歷，有博愛醫院傷害診斷證明書一紙在卷
    可稽，參以被告戊○○供稱雙方確曾發生拉扯等情，堪認告訴人丙○○之指訴為
    真。戊○○雖辯稱伊僅勸架，並未打人云云，惟其若真係勸架，丙○○應無指戊○○亦有出手打伊之必要，戊○○所辯，尚難遽採。綜上所述，被告丙○○、丁○○、乙○○、甲○○、戊○○所辯均係事後卸責之詞，均不足採。本件事證明
    確，被告丙○○、丁○○、乙○○、甲○○、戊○○五人犯行均堪認定。
二、核被告丙○○、丁○○、乙○○、甲○○、戊○○傷害人之身體，所為均係犯刑
    法第二百七十七條第一項之傷害罪。被告丁○○、乙○○、甲○○、戊○○四人
    ，就上開傷害犯行，有犯意聯絡及行為分擔，均為共同正犯。爰審酌被告各人犯
    罪之動機、目的、手段、造成對方傷害程度及犯後態度等一切情狀，分別量處如
    主文所示之刑，並均諭知易科罰金折算標準，以資懲儆。
據上論斷，應依刑事訴訟法第二百九十九條第一項前段，刑法第二十八條、第二百七
十七條第一項、第四十一條第一條前段，罰金罰鍰提高標準條例第一條前段、第二條
判決如主文。
中      華      民      國      九十      年      九    月    二十八    日
                              臺灣臺南地方法院刑事第五庭
                                      法  官
右正本證明與原本無異
如不服本判決應於送達後十日內向本院提出上訴狀
                                      書記官
中      華      民      國      九十      年      九    月    二十八    日
附錄本案論罪科刑法條全文：
刑法第二百七十七條第一項：傷害人之身體或健康者，處三年以下有期徒刑、拘役或
                          一千元以下罰金。


司法院資訊處製作；財團法人民間司法改革基金會備份。
